【裁判字號】    97,撤緩,63
【裁判日期】    970530
【裁判案由】    撤銷緩刑
【裁判全文】
臺灣桃園地方法院刑事裁定              97年度撤緩字第63號
聲  請  人  臺灣桃園地方法院檢察署檢察官
受  刑  人  甲○○
                    國民
上列聲請人因受刑人詐欺案件（臺灣桃園地方法院97年度桃簡字
第247號），聲請撤銷緩刑之宣告（97年度執聲字第503號），本
院裁定如下：
    主  文
聲請駁回。
    理  由
一、聲請意旨（略以）：受刑人甲○○前因犯電子遊戲場業管理
    條例案件，經臺灣桃園地方法院於九十七年一月二十九日以
    九十六年度審訴字第一二三號判處有期徒刑二月，緩刑二年
    ，並於同年三月三日確定在案，乃於緩刑期間前之九十六年
    五月間更犯詐欺罪，經臺灣桃園地方法院於九十七年二月一
    日，以九十七年桃簡字第二四七號簡易判決，判處有期徒刑
    三月，於九十七年三月三日確定。足認受刑人並未改過遷善
    ，且無從認原緩刑之宣告得收其預期效果，是本件受刑人絕
    非偶蹈法網或惡性輕微有所悔悟，自有執行刑罰之必要，爰
    依刑法第七十五條之一第一項第二款及刑事訴訟法第四百七
    十六條之規定，聲請將上述緩刑之宣告予以撤銷等語。
二、按刑法第七十五條之一第一項第一款規定：「受緩刑之宣告
    而有下列情形之一，足認原宣告之緩刑難收其預期效果，而
    有執行刑罰之必要者，得撤銷其宣告：二、緩刑前因故意犯
    他罪，而在緩刑期內受得易科罰金之有期徒刑、拘役或罰金
    之宣告確定者」。考其立法意旨略以：關於緩刑之撤銷，現
    行法第七十五條第一項固已設有二款應撤銷之原因；至得撤
    銷緩刑之原因，則僅於保安處分章內第九十三條第三項與撤
    銷假釋合併加以規定，體例上不相連貫，實用上亦欠彈性，
    爰參酌德國及奧地利現行立法例增訂得撤銷緩刑之原因，其
    中現行關於緩刑前或緩刑期間故意犯他罪，而在緩刑期內受
    得易科罰金之有期徒刑之宣告者，列為應撤銷緩刑之事由，
    因認過於嚴苛，而排除第七十五條應撤銷緩刑之事由，移列
    至得撤銷緩刑事由，俾使「法官依被告再犯情節，而裁量是
    否撤銷先前緩刑之宣告」；其次，如有前開事由，但判決宣
    告拘役、罰金時，可見行為人仍未見悔悟，有列為得撤銷緩
    刑之事由，以資彈性適用，爰於第一項第一款、第二款增訂
    之。故本條採用裁量撤銷主義，賦予法院撤銷與否之權限，
    特於第一項規定實質要件為「足認原宣告之緩刑難收其預期
    效果，而有執行刑罰之必要」，供作審認之標準。是此「得
    」撤銷緩刑之情形，法官應依職權本於合目的性之裁量，妥
    適審酌被告所犯前後數罪間，關於法益侵害之性質、再犯之
    原因、違反法規範之情節是否重大、被告主觀犯意所顯現之
    惡性及其反社會性等情，是否已使前案原為促使惡性輕微之
    被告或偶發犯、初犯改過自新而宣告之緩刑，已難收其預期
    之效果，而確有執行刑罰之必要，此與刑法第七十五條第一
    項所定二款要件有一具備，即毋庸再行審酌其他情狀，應逕
    予撤銷緩刑之情形不同。亦即本件除該條項款所列「緩刑前
    因故意犯他罪，而在緩刑期內受得易科罰金之有期徒刑、拘
    役或罰金之宣告確定者」之事由外，尚需具備「足認原宣告
    之緩刑難收其預期效果，而有執行刑罰之必要者」之要件，
    方得撤銷。
三、經查受刑人甲○○因違反電子遊戲場業管理條例案件，經本
    院以九十六年度審訴字第一二三號判處有期徒刑二月，緩刑
    二年，於九十七年三月三日確定，其於緩刑期「前」之九十
    六月五月間，更犯詐欺案件，經本院於九十七年二月一日，
    以九十七年度桃簡字第二四七號，判處有期徒刑三月，而於
    九十七年三月三日確定，此有前述兩件判決及臺灣高等法院
    前案紀錄表一件在卷可查。是本件尚非「應」撤銷緩刑宣告
    之強制規定案件，而係刑法第七十五條之一第一項第一款所
    定「得」撤銷緩刑之具裁量空間案件，法院自應行使合義務
    性裁量，其內部界限即係刑法第七十五條之一第一項本文明
    定之「足認原宣告之緩刑難收其預期效果，而有執行刑罰之
    必要者」。
四、參酌受刑人經宣告緩刑之違反電子遊戲場業管理案件，其犯
    罪情節係於計程車休息站內，未依電子遊戲場業管理條例規
    定辦理營利事業登記，而擺設電子遊戲機具「小瑪莉」一台
    供不特定之賭客向其開分之方式投注押賭，有本院九十六年
    度審訴字第一二三號判決一件在卷可查，參酌其犯罪之情節
    非重，法院願給予受刑人自新之機會，而併予緩刑之宣告，
    惟觀後案即緩刑期「前」之九十六年五月間所犯詐欺案件，
    係基於幫助之意思，以買賣帳戶之方式交付詐騙集團成員使
    用，至被害人因受施詐術而陷於錯誤，因而匯款至受刑人所
    提供之帳戶，衡諸二案，非但犯罪型態、原因、侵害法益及
    社會危害程度殊異，且後案經法院斟酌情節僅宣告有期徒刑
    三月，顯見受刑人之犯罪情節尚非重大，況實施詐欺犯行之
    時間，在前案宣告緩刑之判決宣示前，當時尚無緩刑判決，
    尚難遽認其前案緩刑之宣告難收預期效果而有執行刑罰之必
    要，是檢察官聲請撤銷受刑人前案之緩刑，尚難令本院形成
    應撤銷之心證，既未不利於受刑人，本件即無庸傳喚受刑人
    表示意見，應逕予駁回。
五、依刑事訴訟法第四百七十六條、第二百二十條，裁定如主文
    。
中    華    民    國    97    年    5     月    30    日
                           臺灣桃園地方法院刑事第六庭
                               法  官  錢  建  榮
以上正本證明與原本無異。
如不服本裁定，應於裁定送達後5 日內向本院提出抗告狀。
                               書記官  李  玉  華
中    華    民    國    97    年    6     月    6     日


司法院資訊處製作；財團法人民間司法改革基金會備份。
